【裁判字號】    92,易,54
【裁判日期】    920211
【裁判案由】    違反商標法
【裁判全文】
臺灣臺北地方法院刑事判決                            九十二年度易字第五四號
    公  訴  人  臺灣臺北地方法院檢察署檢察官
    被      告  甲○○  男  二.
    選任辯護人  林添進律師
右列被告因違反商標法案件，經檢察官提起公訴（九十年度偵字第二一五五三號），
本院判決如左：
    主  文
甲○○連續明知為意圖欺騙他人，於同一商品，使用近似於他人註冊商標之圖樣之商
品而販賣，處有期徒刑月，如易科罰金，以佰元折算壹日。緩刑貳年。
扣案之仿冒商標皮包貳拾件均沒收。
    事  實
一、甲○○係臺北市信義區○○○路四三巷五號大主流皮包店負責人，明知「
    」之商標，業經貴婷國際流行服飾有限公司（下稱貴婷公司）向經濟部中央標準
    局（現改制為經濟部智慧財產局）申請核准註冊，取得商標專用權，指定使用於
    皮包、錢包、背包、手提袋、化妝袋、背袋、購物袋及皮夾等專用商品，現仍於
    商標專用期間內。且明知香港花飾精品批發店販賣之皮包，其上標示之「
    」圖樣之皮包為意圖欺騙他人，於同一商品，使用近似於「      」註冊商標之
    圖樣之商品，竟意圖欺騙他人，於九十年六月間某日，在大主流皮包店內，向香
    港花飾精品批發店業務員林秀華以每個新臺幣（下同）六十元之價格，訂購上開
    仿冒商標皮包二十三件，再由林秀華自香港攜帶輸入我國販賣予甲○○，甲○○
    購入上開仿冒商標皮包後，基於販賣營利之概括犯意，以每個一百五十元至三百
    元不等之價格，陳列在大主流皮包店內加價求售，連續販賣予不特定顧客，賺取
    差價牟利。迄九十年八月二日下午四時三十分許，為警在上址當場查獲，並扣得
    仿冒商標皮包二十件。
二、案經臺北市政府警察局南港分局報請臺灣臺北地方法院檢察署檢察官偵查起訴。
    理  由
一、訊據被告甲○○坦承在右揭時地，輸入販賣仿冒告訴人貴婷公司「      」商標
    之皮包之事實，核與告訴人之指訴相符，並據證人即大主流皮包店店員洪瓊芬於
    警訊時證述屬實（見九十年八月二日警訊筆錄）。又「      」之商標名稱圖樣
    ，業經貴婷公司向經濟部中央標準局申請核准註冊，以第00000000號商
    標註冊號數經核准取得指定使用於商標法施行細則第四十九條第十八類之皮包、
    錢包、背包、手提袋、化妝袋、背袋、購物袋及皮夾等商品之商標專用權，專用
    期間自八十五年七月十六日起至九十五年七月十五日止，現仍於商標專用期間內
    ，有經濟部中央標準局核發之商標註冊證影本一紙附卷足參。且按「商標圖樣之
    近似，以具有普通知識經驗之購買人，於購買時施以普通所用之注意，有無混同
    誤認之虞判斷之」，商標法施行細則第十五條第一項定有明文。查本件被告所輸
    入販賣之皮包上所使用之「      」圖樣，與告訴人之「      」商標圖樣雖非
    全然相同，惟揆諸偵卷所附照片，其中「ＪＯＪＣ」與「ＪＯＪＯ」均屬顯著部
    分，字體亦均遠較「ＮＡＴＵＲＡＬＬＹ」文字部分及「ＵＳ．ＪＡＳＭＩＮＯ
      ＵＳＡ」之文字部分為大；「ＪＯＪＣ」字樣之「Ｊ」及「Ｃ」字母雖經過特
    殊修飾，在「Ｊ」及「Ｃ」之字母右側有極為細微之橫線缺口，惟均使用黑（或
    深色）底白色字體，與告訴人之商標圖樣相較，其色澤、構圖排列設計方式等，
    總括其全部，衡諸社會一般通念，異時異地隔離觀察，具有普通知識經驗之商品
    購買人於購買時施以普通所用之注意，已足以產生混淆誤認之虞，為近似於告訴
    人商標圖樣，堪以認定。此外，並有臨檢紀錄表、保管條各一份附卷可資佐證。
    被告自白核與事實相符，本案事證明確，被告犯行堪以認定，應依法論科。
二、按被告明知係商標法第六十二條第一款所規定為意圖欺騙他人，於同一商品使用
    近似於他人註冊商標之圖樣之商品而輸入，繼而販賣之，核其所為，係犯商標法
    第六十三條之輸入仿冒商標商品罪及販賣仿冒商標商品罪。被告意圖販賣而陳列
    仿冒商標商品之低度行為，為販賣仿冒商標商品之高度行為所吸收，不另論罪。
    又其先後多次販賣仿冒商標商品之犯行，時間緊接，方法相同，觸犯構成要件相
    同之罪名，顯係基於概括犯意反覆為之，應依連續犯之規定論以一罪，並加重其
    刑。又其輸入仿冒商標商品及販賣仿冒商標商品之行為，有方法結果之牽連關係
    ，應依刑法第五十五條之規定，從情節較重之販賣仿冒商標商品罪處斷。起訴書
    雖未引用商標法第六十三條之輸入仿冒商標商品罪條文，惟於事實欄已載明自香
    港進口仿冒商標商品之事實，該部分業已起訴，本院自應加以審酌。爰審酌被告
    輸入及販賣仿冒商標商品影響真正商標權所表彰之品質及商譽，造成商標專用權
    人之損失，並妨礙社會交易秩序，所為損害我國國際名譽，及其素行、犯罪動機
    、目的、手段、智識程度、生活狀況、輸入及販賣仿冒商標商品次數及數目暨犯
    罪後之態度等一切情狀，量處如主文所示之刑，並諭知易科罰金之折算標準。又
    扣案之仿冒商標皮包二十件（其中十七件交由證人洪瓊芬保管，有偵卷第十六頁
    之保管條可憑，雖洪瓊芬於本案審結後之九十二年二月六日遞狀陳報其保管之十
    七件仿冒商標皮包業因風災而滅失，惟揆諸其檢具之臺北市信義區永吉里里長證
    明書，僅表示「臺北市信義區○○○路四三巷五號一樓，於九十年九月十七日因
    遭納莉風災侵襲，以致該處淹水致水高約一００公分」，並未表明該十七件仿冒
    商標皮包業已丟棄滅失，是無證據足證該等仿冒商標皮包業已滅失；另三件扣於
    臺灣臺北地方法院檢察署贓物庫，亦有偵卷第六三頁之扣押物品清單足稽），均
    為被告所有輸入及販賣之仿冒商標商品，應依商標法第六十四條之規定，宣告沒
    收之。末查被告未曾受有期徒刑以上刑之宣告，有臺灣高等法院檢察署刑案紀錄
    簡覆表附卷可稽，經此起訴審判之教訓後，當知所警惕，信無再犯之虞，本院認
    前開對其宣告之刑，以暫不執行為適當，爰諭知緩刑二年，用啟自新。
據上論斷，應依刑事訴訟法第二百九十九條第一項前段，商標法第六十三條、第六十
四條，刑法第十一條前段、第五十六條、第五十五條、第四十一條第一項前段、第七
十四條第一款，罰金罰鍰提高標準條例條第二條，判決如主文。
本案經檢察官周治正到庭執行職務
中      華      民      國    九十二    年      二      月     十一     日
                                    臺灣臺北地方法院智慧財產法庭
                                        法  官  吳靜怡
右正本證明與原本無異。
如不服本判決，應於判決送達後十日內，向本院提出上訴狀。
                                        書記官  游秀珠
中      華      民      國    九十二    年      二      月     十二     日
附錄本案論罪科刑法條全文：
商標法第六十二條
意圖欺騙他人，有左列情事之一者，處三年以下有期徒刑、拘役或科或併科新臺幣二
十萬元以下罰金：
  一、於同一商品或類似商品，使用相同或近似於他人註冊商標之圖樣者。
  二、於有關同一商品或類似商品之廣告、標帖、說明書、價目表或其他文書，附加
      相同或近似於他人註冊商標圖樣而陳列或散布者。
商標法第六十三條
明知為前條商品而販賣、意圖販賣而陳列、輸出或輸入者，處一年以下有期徒刑、拘
役或科或併科新台幣五萬元以下罰金。


司法院資訊處製作；財團法人民間司法改革基金會備份。
